【裁判字號】    89,上訴,2634
【裁判日期】    890711
【裁判案由】    違反槍砲彈藥刀械管制條例
【裁判全文】
臺灣高等法院刑事判決                          八十九年度上訴字第二六三四號
    上  訴  人
    即  被  告  甲○○
    選任辯護人  張堂歆
右列上訴人因違反槍砲彈藥刀械管制條例案件，不服臺灣新竹地方法院八十八年度訴
字第四四六號，中華民國八十九年七月十一日第一審判決（起訴案號：臺灣新竹地方
法院檢察署八十八年度偵字第六００六號）提起上訴，本院判決如左：
    主      文
上訴駁回。
    事      實
一、甲○○明知未經許可不得持有或代為寄藏其他可發射金屬或子彈具有殺傷力之各
    式槍枝，竟於民國（下同）八十八年八月二日十七時五十分許，於駕駛車號ＪＵ
    －四九九五號自用小客車搭載葉日財（綽號大財），由新竹市青草湖返回其位於
    新竹縣竹北市大義里一０鄰山腳六０號住處途中，受葉日財（未據起訴）之委託
    ，代為寄藏仿Beretta 廠半自動手槍製造之玩具手槍換裝土造金屬槍管所改造之
    具有殺傷力之改造手槍一支（槍枝管制編號0000000000號），並將之藏置於前開
    車輛副駕駛座底（當時槍枝以毛巾類物品包裹），葉日財隨後於途經新竹縣竹北
    市竹北保齡球館時離去，甲○○則駕車返回其前開住處。嗣經新竹縣警察局竹北
    分局警員吳忠諺接獲線報指稱葉日財在新竹縣竹北市竹北保齡球館持有槍械及販
    毒，並為甲○○所搭載，經警至甲○○住處埋伏後，於同日十八時十分許，在甲
    ○○前揭住處前，查獲甲○○持有毒品（由檢察官另行偵辦），甲○○於偵查犯
    罪機關未發覺其寄藏上述改造手槍犯罪前，主動將上述手槍交由警員吳忠諺查扣
    ，並向警方自首表示願意接受裁判，而供出上情。
二、案經新竹縣警察局竹北分局報告台灣新竹地方法院檢察署檢察官偵查起訴。
    理      由
一、訊據被告甲○○矢口否認有何違反槍砲彈藥刀械管制條例之犯行，辯稱案發當日
    葉日財下車前曾放置一包東西在其前開車輛副駕駛座底下，伊本來不知情，伊拿
    出來時才知道是槍云云。惟查右揭犯罪事實，業據被告於警訊時及檢察官偵查中
    坦承在卷，此可徵諸被告於警訊時供承：「警方見此，當場要盤查我駕駛之自小
    客車車號ＪＵ－四九九五號，查看有無其他違法之物時，我即主動將放於我所駕
    之自小客車上右前座下之槍枝取出，交由警方。該把槍枝係我朋友綽號『大財』
    的放置於我車上．．．『大財』是於今天（二日）十七時五十分於竹北保齡球館
    下車時，未將該把槍枝帶走，因我想要回家洗澡，洗完後再出門去載『大財』，
    所以『大財』才未將該把槍枝帶下車，結果我就遇上警方攔車臨檢盤查」等語（
    參偵查卷宗第四頁反面），於檢察官訊問時供稱是葉日財寄放在伊車上，知道是
    槍等語（參偵查卷宗第十八頁正面、第二十五頁反面），另核諸證人即警員吳忠
    諺於原審證稱：「因為我們在竹北保齡球館盤查時碰到一位線民，他之前被我們
    查到安毒，他說一個綽號『大財』之人，拿一支槍及安非他命，來保齡球館賣安
    非他命，後來被一位『小凱』之人載走，所以我們就至『小凱』家埋伏了一陣子
    ，後來看到被告出來，口袋鼓鼓的，叫他把它拿出來，就是安非他命，後來問他
    『大財』的槍有否放在你這裡，他就把槍拿出來。」（參原審刑事卷宗第一百０
    七頁正面）「（查獲被告時）不知道（被告車上有槍）我們當時是懷疑，有問他
    大財的槍在哪裡，他自己從車上把槍拿出來，當時槍是用毛巾類的東西包著」（
    參原審刑事卷宗第一百四十一頁、第一百四十二頁），證人即警員李先國於檢察
    官訊問時證稱：「當天查獲時甲○○身上有安毒，我問他還有什麼，他就把該槍
    拿出來」（參偵查卷宗第三十三頁反面）（類似證詞參原審刑事卷宗第九十九頁
    正面），益證被告之右開自白為真實。此外，並有扣案之仿Beretta 廠半自動手
    槍製造之玩具手槍換裝土造金屬槍管所改造之具有殺傷力之改造手槍一支（槍枝
    管制編號0000000000號）可資佐證，該扣案之手槍一支經送請內政部警政署刑事
    警察局鑑定結果，認係以仿Beretta 廠半自動手槍製造之玩具手槍換裝土造金屬
    槍管改造而成，機械性能良好，認具有殺傷力，有該局八十八年八月九日刑鑑字
    第七七０八四號鑑定通知書一紙在卷可稽（參偵查卷宗第二十一頁）。雖證人葉
    日財於原審調查時，否認於搭乘被告所駕駛之前開車輛時，曾放置任何物品在被
    告車上等語，惟查右開扣案之手槍一支確係葉日財交予被告，並經證人許志鵬證
    述明白（參偵查卷宗第四十一頁反面、原審卷宗第七十五頁正面），準此，被告
    交予警察之右開手槍一枝確係受葉日財之委託而寄藏於其右開自小客車內之事實
    ，堪可認定。被告於原審及本院審理時，翻異前詞，忽而辯稱伊於半路中經葉日
    財打電話告知伊是槍等語，忽而辯稱伊係交出來始知是槍等語，均係卸責之詞，
    不足採信。綜上所述，被告寄藏其他可發射金屬或子彈具有殺傷力之事實，事證
    已臻明確，其犯行應堪認定。
二、核被告甲○○未經許可，寄藏前述改造手槍一支之犯行，係犯槍砲彈藥刀械管制
    條例第十一條第四項未經許可寄藏可發射子彈具有殺傷力之槍枝罪。被告犯前開
    犯罪後，於警未發覺其寄藏前述手槍之犯罪前，即向警自首並報繳全部槍枝而接
    受裁判之事實，業經查獲被告之警員吳忠諺於原審審理時證述在卷，爰依槍砲彈
    藥刀械管制條例第十八條第一項前段之規定，減輕其刑。原審以被告罪證明確，
    基於上開見解，而適用槍砲彈藥刀械管制條例第十一條第四項、第十八條第一項
    前段、刑法第十一條前段、第四十二條第二項、第三十八條第一項第一款，罰金
    罰鍰提高標準條例第二條，現行法規所定貨幣單位折算新台幣條例第二條，並審
    酌被告未經許可，即代他人寄藏槍枝，未持之犯罪，於警發覺前即主動向警自首
    並報繳槍枝，犯罪所生之危害，及其犯罪後態度等一切情狀，量處有期徒刑十月
    ，併科罰金新台幣三萬元，罰金部分並諭知易服勞役之折算標準，又說明扣案之
    改造手槍一支（槍枝管制編號0000000000號），係屬違禁物，依刑法第三十八條
    第一項第一款之規定沒收之，另說明槍砲彈藥刀械管制條例第十九條第一項之規
    定，業經司法院大法官會議釋字第四七一號解釋認為該條不問對於行為人有無矯
    治之必要，一律宣付強制工作，有違憲法比例原則，應自該解釋公布之日起不予
    適用，而該解釋業經司法院於八十七年十二月十八日公布，並認為本件被告未持
    該槍枝另行犯罪，並主動自首向警供出而報繳槍枝，且僅係受託代為寄藏，認本
    案尚無宣告強制工作之必要。經核原判決上開認事用法，洵無不合，量刑亦稱妥
    適。上訴意旨否認右開犯罪事實並指伊為自首原審量過重，而指摘原判決，非有
    理由，應予駁回。
三、另證人葉日財涉有持有槍枝之犯行，應由檢察官另行偵處。
據上論斷，應依刑事訴訟法第三百六十八條，判決如主文。
本案經檢察官吳國南到庭執行職務。
中      華      民      國    八十九    年      九      月    二十九    日
                              臺灣高等法院刑事第十五庭
                                  審判長法  官  胡  泉  田
                                        法  官  李  英  勇
    法  官  鄧  振  球
右正本證明與原本無異。
如不服本判決應於收受送達後十日內向本院提出上訴書狀，其未敘述上訴之理由者並
得於提起上訴後十日內向本院補提理由書（均須按他造當事人之人數附繕本）。
                                        書記官  洪  秋  帆
中      華      民      國    八十九    年      十      月      三      日
附錄：本案論罪科刑法條全文
槍砲彈藥刀械管制條例第十一條第四項：
未經許可，持有、寄藏或意圖販賣而陳列第一項所列槍砲者，處一年以上七年以下有
期徒刑，併科新台幣七百萬元以下罰金。


司法院資訊處製作；財團法人民間司法改革基金會備份。
